CRISTIAN DAVID BOHORQUEZ TOLOZA



Celular: 320 2290785 – 310 2153684 Correo: Naitsirc1101@gmail.com

PERFIL OCUPACIONAL

Manejo de sistemas y tecnologías de software, con habilidades de trabajo en persona confiable. perseverante, altamente comprometido, equipo, responsable disposición mejoramiento continuo. con У Experiencia en tecnologías Front-end de JavaScript, con el uso de frameworks como Angular, Vuejs, Jguery, conocimiento básico en backend con Nodejs y MongoDb, manejo de SQL, y desarrollo de aplicaciones móviles hibridas con ionic.

EXPERIENCIA LABORAL

Market Mix S.A.S (feb - 2019 a sep 2021)

Implementación y servicios de software para E-coomerce, Contact Center, App de Domicilios, Venta online para empresas reconocidas del sector, con tecnologías de Vue js, Angular, Html, Css, Scss, Javascript, Node js y pruebas unitarias con Mocha.js

Estancia 2 años

Colegium (sep - 2021 a abr 2022)

Implementación y desarrollo de software para entidades educativas de Latinoamérica (Chile , Colombia , Argentina)

Desarrollo y soporte en plataforma pedagógica con tecnologías de Javascript, Vue js Framework, Jquery, Html, Css y PrimeVue

Estancia 8 meses

Jobgether (nov - 2022 a jul 2023)

Manejo de herramientas para el desarrollo de aplicativo de búsqueda laboral Internacional, Con tecnologías de Vuejs, Pinia, Javascript, PrimeVue, Scss, Css, Html y Test unitarios con Jest

Estancia 9 meses

ESTUDIOS

UNIVERSITARIOS

Institución Universitaria UNINPAHU

Ingeniería en desarrollo de Software Semestre 4 (actual)

Institución Universitaria Politécnico Grancolombiano

Ingeniería de Software Semestre 1

Servicio Nacional de Aprendizaje (SENA)

Técnico en desarrollo de software

BACHILLERATO ACADEMICO

Instituto Educativo Comercial INEC

REFERENCIA PERSONALES

JORGE LUIS ALONSO HUERTAS

Ingeniero Industrial Outsourcing CEL 314 468 49 40

CARLOS JOSE CUMACO

Desarrollador de Software CEL 320 3497458

REFERENCIA FAMILIARES

YARLIN DELVYS TOLOZA OSORIO

Analista de Canales de Acceso

Fundación Santa Fe de Bogotá

Cel.: 310 215 36 84

<u>CI</u>	RISTIAN DAVID BOHO C 1.234.792.218	RQUEZ TOLOZA		
			Página 3	